【裁判字號】    97,竹簡聲,109
【裁判日期】    970507
【裁判案由】    停止強制執行
【裁判全文】
臺灣新竹地方法院民事裁定           97年度竹簡聲字第109號
聲  請  人  乙○○
相  對  人  甲○○
上列當事人間聲請停止執行事件，本院裁定如下：
    主  文
聲請駁回。
    理  由
一、聲請意旨略以：聲請人係遭相對人以不實債權詐害，聲請人
    從未允許或委託過借款，聲請人所清償本金利息由支票兌現
    ，新台幣3,600,000元聲請人不同意全額任意給付充當利息
    ，聲請人既無借款，債權即不成立，相對人請求為無理由且
    虛偽不實，自不得據以聲請強制執行，且聲請人係遭特殊詐
    欺手法背負巨額債務，無力負擔強制執行法第18條之擔保金
    ，爰聲請法院裁定依必要情形，就本院96年度執字第13553
    號執行事件之強制執行程序，於本院97年度竹簡字第337號
    確認本票債權不存在事件判決確定前停止執行等語。
二、按強制執行程序開始後，除法律另有規定外，不停止執行；
    有回復原狀之聲請或提起再審或異議之訴，或對於和解為繼
    續審判之請求，或提起宣告調解無效之訴，撤銷調解之訴，
    或對於許可強制執行之裁定提起抗告時，法院因必要情形，
    或依聲請定相當並確實擔保，得為停止強制執行之裁定，強
    制執行法第18條定有明文。是強制執行程序開始後，除法律
    另有規定外，不得停止執行，此觀上開規定自明。又查強制
    執行法第18條第2項規定，所謂必要情形，固由法院依自由
    裁量定之，然法院為此決定，應就回復原狀之聲請，或再審
    之訴，或異議之訴，或抗告，在法律上是否顯無理由，以及
    如不停止執行，將來是否難於回復執行前之狀態等各情形予
    以斟酌（最高法院69年台上字第577號判決參照）。
三、經查，本件聲請人固提起確認本票債權不存在之訴，業經本
    院調閱97年度竹簡字第337號卷查核屬實，惟經本院調取聲
    請人所欲聲請停止執行之上開執行卷宗後，發現該執行事件
    ，相對人所據以為執行名義者，為本院民國96年3月20日所
    發之新院雲96執曾字第4815號債權憑證，而相對人取得前述
    債權憑證之緣由，係因相對人持本院94年度竹簡字第1606號
    確定判決聲請強制執行未受償後，經本院所核發者。按確定
    之終局判決就經裁判之訴訟標的，有既判力，對確定判決之
    當事人自有效力，民事訴訟法第400條、401條分別定有明文
    ；查本件相對人前係以其持有聲請人於88年6月20日所簽發
    、面額2,000,000萬元、到期日為91年2月6日之本票一紙（
    下稱系爭本票），詎屆期不獲支付，相對人經由拍賣抵押物
    之執行程序（本院93年度執字第786號），受償1,148,200元
    ，但仍有票款851,800元未獲清償，而向本院起訴請求被告
    支付票款851,800元及自到期日翌日（即91年2月7日）起至
    清償日止，按年息百分之六計算之利息，且經本院判決確定
    在案，業經本院調取該案卷核對無誤，是聲請人縱提起前述
    確認本票債權不存在之訴，基於確認之訴為給付之訴既判力
    效力所及之理論，聲請人必無從獲得勝訴之判決，遑論聲請
    人於該事件中已自承系爭本票係其所簽發，有該判決影本附
    卷可稽；再者，聲請人據以聲請停止執行之理由，亦不符合
    強制執行法第18條停止執行之要件，且相對人除依上開確定
    判決為基礎之債權憑證為執行名義外，尚以本院96年度拍字
    第168號拍賣抵押物裁定為執行名義，縱聲請人以提起確認
    本票債權不存在之訴為由聲請停止執行有理由，亦無停止強
    制執行之實益，相對人仍可主張依該拍賣抵押物裁定繼續強
    制執行。從而，聲請人聲請停止強制執行程序，即乏所據，
    且無聲請停止執行之必要，應予駁回。
中    華    民    國    97    年    5     月    7     日
                  民事第一庭    法  官  林南薰
以上正本係照原本作成。
如對本裁定抗告，須於裁定送達後10日內向本院提出抗告狀。
中    華    民    國    97    年    5     月    7     日
                                書記官  楊書棼


司法院資訊處製作；財團法人民間司法改革基金會備份。
